臺灣宜蘭地方法院刑事判決　　　　　　　 96年度易字第115號
公　訴　人　臺灣宜蘭地方法院檢察署檢察官
被　　　告　壬○○
　　　　　　　　　　（現在臺灣宜蘭看守所羈押中）
　　　　　　丙○○
　　　　　　　　　　（現在臺灣宜蘭看守所羈押中）
上列被告等因竊盜等案件，經檢察官提起公訴（96年度偵字第37
2號），被告就被訴事實為有罪之陳述，本院合議庭裁定由受命
法官獨任進行簡式審判程序，爰不經通常程序，判決如下：
    主  文
壬○○、丙○○所犯如附表所示之罪，俱為累犯，各處如附表所
示之刑。壬○○應執行有期徒刑貳年，扣案之鋼剪、拔釘器、螺
絲起子各壹支均沒收之。丙○○應執行有期徒刑壹年，扣案之鋼
剪、拔釘器、螺絲起子各壹支均沒收之。
    事  實
一、壬○○前因違反毒品危害防制條例案件，經本院於民國92年
    6月30日以92年度訴字第228號判處有期徒刑8月；另因竊盜
    案件，經本院於92年6月17日以92年度宜簡字第144號判處有
    期徒刑6月；再因違反毒品危害防制條例案件，經本院於92
    年10月31日以92年度易字第280號判處有期徒刑6月；另因竊
    盜案件，經本院於92年11月28日以92年度易字第343號判處
    有期徒刑7月；又因侵占案件，經本院於94年6月2日以94年
    度易字第149號判處有期徒刑10月，嗣上開各罪合併定應執
    行刑為有期徒刑2年10月，於93年1月9日入監執行，於95年8
    月21日縮短刑期執行完畢出監。丙○○前因詐欺案件，經本
    院於95年3月21日以95年度宜簡字第68號判處有期徒刑2月，
    於95年6月12日易科罰金執行完畢；詎均不知悔改，於下列
    時地為竊盜之犯行：
（一）壬○○意圖為自己不法之所有，於附表一所示之時地，以
      附表一所示之方法，竊取丁○○、戊○○所有之財物，得
      手後壬○○先將所竊財物搬運返家，旋即以電話通知乙○○（俟到案後另行審結），而乙○○明知壬○○所竊得之
      財物均為贓物，竟仍騎乘車牌號碼UXU—419號機車前往壬○○住處，與壬○○一同將所竊得之財物搬運至不知情之
      李燈炎（所涉故買贓物罪部分業經檢察官為不起訴處分）
      所經營位於宜蘭縣員山鄉○○○路49巷40號之「興錩舊貨
      業」變賣，前後各得款新臺幣（下同）1,000元，由二人
      均分花用。
（二）壬○○與乙○○共同基於意圖為自己不法所有之犯意聯絡
      ，於附表二所示之時地，以附表二所示之方法，竊取甲○○、癸○○所有之財物，得手後二人隨即一同將所竊得之
      財物載運至不知情之李燈炎所經營位於宜蘭縣員山鄉○○○路49巷40號之「興錩舊貨業」變賣，前後各得款3,500
      元及2,500元，由二人均分花用。
（三）壬○○、丙○○及乙○○共同基於意圖為自己不法所有之
      犯意聯絡，於附表三所示之時地，以附表三所示之方法，
      竊取庚○○所有之財物，得手後三人即將所竊得之財物載
      運至不知情之李燈炎所經營位於宜蘭縣員山鄉○○○路49
      巷40號之「興錩舊貨業」變賣，得款2,500元，由三人均
      分花用。
（四）壬○○與丙○○共同基於意圖為自己不法所有之犯意聯絡
      ，於附表四所示之時地，以附表四所示之方法竊取己○○
      、辛○○所有之財物，惟壬○○與丙○○於竊取辛○○所
      有之財物時，在兩人合力將所竊財物搬運至門口處時，即
      為員警查獲而未遂，並扣得壬○○所有用以行竊且客觀上
      足以對人之生命、身體安全產生威脅之拔釘器、鋼剪及螺
      絲起子各1支，因而循線查獲上情。
二、案經張榮彬、戊○○、辛○○、甲○○、癸○○、己○○、
    庚○○訴由宜蘭縣警察局礁溪分局報告臺灣宜蘭地方法院檢
    察署檢察官偵查起訴。
    理  由
一、上揭犯罪事實，業據被告壬○○及丙○○於警詢、偵查及本
    院審理中供承不諱，核與被害人張榮彬、戊○○、辛○○、
    甲○○、癸○○、己○○、庚○○於警詢中指訴情節大致相
    符，並經證人即共同被告乙○○、證人李燈炎於警詢及偵查
    中均證述屬實，且有搜索扣押筆錄2件、李燈炎出具之變賣
    贓物收據影本5紙及現場指認照片48張存卷可稽，亦有被告
    壬○○所有用以行竊且客觀上足以對人之生命、身體安全產
    生威脅之拔釘器、鋼剪及螺絲起子各1支扣案可佐，堪信被
    告壬○○及丙○○之自白應與事實相符。是本件事證明確，
    被告二人犯行洵堪認定，應予依法論科。
二、核被告壬○○、丙○○所為，各係犯如附表一、二、三、四
    所示之罪。被告壬○○與丙○○就附表三、四部分之犯行，
    並有犯意聯絡及行為分擔，為共同正犯。又被告壬○○及丙○○所犯如附表一、二、三、四所示之罪，犯意各別，行為
    互殊，應予以分論併罰。茲查，被告壬○○前因違反毒品危
    害防制條例案件，經本院於92年6月30日以92年度訴字第228
    號判處有期徒刑8月；另因竊盜案件，經本院於92年6月17日
    以92年度宜簡字第144號判處有期徒刑6月；再因違反毒品危
    害防制條例案件，經本院於92年10月31日以92年度易字第
    280號判處有期徒刑6月；另因竊盜案件，經本院於92年11月
    28日以92年度易字第343號判處有期徒刑7月；又因侵占案件
    ，經本院於94年6月2日以94年度易字第149號判處有期徒刑
    10月，嗣上開各罪合併定應執行刑為有期徒刑2年10月，於
    93年1月9日入監執行，於95年8月21日縮短刑期執行完畢出
    監。而被告丙○○前因詐欺案件，經本院於95年3月21日以
    95年度宜簡字第68號判處有期徒刑2月，於95年6月12日易科
    罰金執行完畢，此均有臺灣高等法院被告前案紀錄表1件在
    卷可參，是被告壬○○及丙○○均於有期徒刑執行完畢後5
    年內故意再犯本件有期徒刑以上之罪，均為累犯，應均依刑
    法第47條第1項之規定，各加重其刑。爰審酌被告兩人年輕
    力盛，不思努力上進，僅為貪圖小利，即多次侵入被害人住
    處行竊，雖竊取之財物價值非高，但對於社會治安造成威脅
    ，並斟酌其等素行、犯罪手段、所得財物、所生損害，及犯
    罪後之態度等一切情狀，各量處如主文所示之刑，並定其應
    執行刑，以資警懲。至扣案之拔釘器、鋼剪及螺絲起子各1
    支，均為被告壬○○所有，且係供被告二人犯罪所用之物，
    業據被告壬○○及丙○○於本院審理中供陳在卷，爰均依刑
    法第38條第1項第2款沒收之。
據上論斷，應依刑事訴訟法第299條第1項、第273條之1第1項，
刑法第320條第1項、第321條第1項第2、3、4款、第28條、第47
條第1項、第51條第5款、第38條第1項第2款，判決如主文。
本案經檢察官賴慶祥到庭執行職務。
中　　華　　民　　國　　96　　年　　4　　月　　 12　　日
                  刑事第三庭法  官    郭顏毓
以上正本證明與原本無異。
如不服本判決應於收受本判決後10日內向本院提出上訴書狀，其
未敘述上訴理由者，並得於提起上訴後10日內向本院補提理由書
狀（均須按他造當事人之人數附繕本）「切勿逕送上級法院」。
                            書記官    林秀麗
中　　華　　民　　國　　96　　年　　4 　　月　　13　　日
附表一：壬○○竊盜犯行部分
┌─┬──┬──┬───┬──┬─────┬──┬───┐
│編│時間│地點│被害人│竊得│ 竊取方式 │所犯│宣告刑│
│號│    │    │      │財物│          │法條│      │
├─┼──┼──┼───┼──┼─────┼──┼───┤
│1 │95年│宜蘭│丁○○│電纜│壬○○持其│刑法│壬○○│
│  │12月│縣壯│      │線1 │所有客觀上│第  │攜帶兇│
│  │21日│圍鄉│      │批（│足對人之生│321 │器竊盜│
│  │下午│過嶺│      │約  │命、身體安│條第│，累犯│
│  │3時 │路1 │      │100 │全構成威脅│1項 │，處有│
│  │許  │巷巷│      │公斤│之拔釘器1 │第3 │期徒刑│
│  │    │口旁│      │）  │支，獨自前│款  │捌月，│
│  │    │工寮│      │    │往丁○○無│    │扣案之│
│  │    │    │      │    │人居住且未│    │拔釘器│
│  │    │    │      │    │上鎖之工寮│    │壹支沒│
│  │    │    │      │    │入內行竊。│    │收之。│
├─┼──┼──┼───┼──┼─────┼──┼───┤
│2 │95年│宜蘭│戊○○│電纜│壬○○持其│刑法│壬○○│
│  │12月│縣壯│      │線1 │所有客觀上│第  │攜帶兇│
│  │5日 │圍鄉│      │批（│足對人之生│321 │器竊盜│
│  │上午│過嶺│      │約十│命、身體安│條第│，累犯│
│  │9時 │路1 │      │餘公│全構成威脅│1項 │處有期│
│  │許  │巷巷│      │斤）│之拔釘器1 │第3 │徒刑捌│
│  │    │口水│      │、白│支，獨自前│款  │月，扣│
│  │    │溝旁│      │鐵、│往戊○○無│    │案之拔│
│  │    │工寮│      │飼料│人居住且未│    │釘器壹│
│  │    │    │      │機2 │上鎖之工寮│    │支沒收│
│  │    │    │      │台  │內行竊。  │    │之。  │
└─┴──┴──┴───┴──┴─────┴──┴───┘
附表二：壬○○與乙○○共同竊盜之犯行部分
┌─┬──┬──┬───┬──┬─────┬──┬───┐
│編│時間│地點│被害人│竊得│ 竊取方式 │所犯│宣告刑│
│號│    │    │      │財物│          │法條│      │
├─┼──┼──┼───┼──┼─────┼──┼───┤
│1 │96年│宜蘭│甲○○│白鐵│壬○○與李│刑法│壬○○│
│  │1月8│縣礁│      │1批 │少祥共同前│第  │共同竊│
│  │日下│溪鄉│      │（約│往甲○○無│320 │盜，累│
│  │午2 │時潮│      │74公│人居住之工│條第│犯，處│
│  │時30│村塭│      │斤）│寮，未破壞│1項 │有期徒│
│  │分許│底路│      │    │門鎖徒手入│    │刑肆月│
│  │    │100 │      │    │內行竊。  │    │。    │
│  │    │之9 │      │    │          │    │      │
│  │    │號工│      │    │          │    │      │
│  │    │寮  │      │    │          │    │      │
├─┼──┼──┼───┼──┼─────┼──┼───┤
│2 │96年│宜蘭│癸○○│電纜│壬○○與李│刑法│壬○○│
│  │1月9│縣壯│      │線1 │少祥共同持│第  │共同攜│
│  │日下│圍鄉│      │批（│對於人之生│321 │帶兇器│
│  │午2 │大福│      │約85│命、身體安│條第│竊盜，│
│  │時許│村大│      │公斤│全產生威脅│1項 │累犯，│
│  │    │福路│      │）  │足以作為兇│第3 │處有期│
│  │    │1段 │      │    │器之拔釘器│款  │徒刑捌│
│  │    │122 │      │    │、鋼剪及螺│    │月，扣│
│  │    │巷87│      │    │絲起子各1 │    │案之鋼│
│  │    │號鐵│      │    │支，一同前│    │剪、拔│
│  │    │皮屋│      │    │往癸○○無│    │釘器及│
│  │    │    │      │    │人居住且未│    │螺絲起│
│  │    │    │      │    │上鎖之鐵皮│    │子各1 │
│  │    │    │      │    │屋內徒手行│    │支均沒│
│  │    │    │      │    │竊。      │    │收之。│
└─┴──┴──┴───┴──┴─────┴──┴───┘
附表三：壬○○、丙○○、乙○○共同竊盜之犯行部分
┌─┬──┬──┬───┬──┬─────┬──┬───┐
│編│時間│地點│被害人│竊得│ 竊取方式 │所犯│宣告刑│
│號│    │    │      │財物│          │法條│      │
├─┼──┼──┼───┼──┼─────┼──┼───┤
│1 │96年│宜蘭│庚○○│電纜│壬○○持其│刑法│壬○○│
│  │1月2│縣壯│      │線、│所有客觀上│第  │、林宗│
│  │日下│圍鄉│      │白鐵│足對人之生│321 │翰結夥│
│  │午3 │大福│      │、抽│命、身體安│條第│三人、│
│  │時許│村大│      │水馬│全構成威脅│1項 │毀越安│
│  │    │福路│      │達  │之拔釘器1 │第2 │全設備│
│  │    │1段 │      │    │支，與林宗│、3 │、攜帶│
│  │    │62巷│      │    │翰、乙○○│、4 │兇器竊│
│  │    │22號│      │    │結夥3人前 │款  │盜，均│
│  │    │鐵皮│      │    │往庚○○無│    │累犯，│
│  │    │屋  │      │    │人居住之鐵│    │各處有│
│  │    │    │      │    │皮屋內，由│    │期徒刑│
│  │    │    │      │    │壬○○以拔│    │捌月，│
│  │    │    │      │    │釘器破壞該│    │扣案之│
│  │    │    │      │    │處門鎖後共│    │拔釘器│
│  │    │    │      │    │同入內行竊│    │壹支沒│
│  │    │    │      │    │。        │    │收之。│
└─┴──┴──┴───┴──┴─────┴──┴───┘
附表四：壬○○與丙○○共同竊盜之犯行部分
┌─┬──┬──┬───┬──┬─────┬──┬───┐
│編│時間│地點│被害人│竊得│ 竊取方式 │所犯│宣告刑│
│號│    │    │      │財物│          │法條│      │
├─┼──┼──┼───┼──┼─────┼──┼───┤
│1 │95年│宜蘭│己○○│白鐵│壬○○持其│刑法│壬○○│
│  │12月│縣壯│      │1批 │所有客觀上│第  │、林宗│
│  │中旬│圍鄉│      │    │足對人之生│321 │翰共同│
│  │某日│大福│      │    │命、身體安│條第│攜帶兇│
│  │    │村大│      │    │全構成威脅│1項 │器竊盜│
│  │    │福路│      │    │之拔釘器1 │第3 │，均累│
│  │    │1段 │      │    │支，夥同林│款  │犯，各│
│  │    │115 │      │    │宗翰前往陳│    │處有期│
│  │    │號工│      │    │克用無人居│    │徒刑捌│
│  │    │寮  │      │    │住之工寮，│    │月，扣│
│  │    │    │      │    │未破壞門鎖│    │案之拔│
│  │    │    │      │    │共同入內行│    │釘器壹│
│  │    │    │      │    │竊。      │    │支沒收│
│  │    │    │      │    │          │    │之。  │
├─┼──┼──┼───┼──┼─────┼──┼───┤
│2 │96年│宜蘭│辛○○│電纜│壬○○持其│刑法│壬○○│
│  │1月 │縣壯│      │線1 │所有客觀上│第  │、林宗│
│  │12日│圍鄉│      │捆（│足對人之生│321 │翰共同│
│  │下午│大福│      │約4 │命、身體安│條第│攜帶兇│
│  │3時 │村南│      │、5 │全構成威脅│2項 │器、毀│
│  │20分│北二│      │百公│之拔釘器、│、第│越安全│
│  │許  │路壯│      │尺）│鋼剪、螺絲│1項 │設備竊│
│  │    │圍鄉│      │    │起子各1支 │第2 │盜未遂│
│  │    │路燈│      │    │，夥同林宗│、3 │，均累│
│  │    │（編│      │    │翰前往陳瑞│款  │犯，各│
│  │    │號：│      │    │波之工寮，│    │處有期│
│  │    │1402│      │    │由壬○○以│    │徒刑柒│
│  │    │7號 │      │    │拔釘器破壞│    │月，扣│
│  │    │）對│      │    │該處門鎖後│    │案之拔│
│  │    │面工│      │    │共同入內行│    │釘器、│
│  │    │寮  │      │    │竊，嗣於離│    │鋼剪及│
│  │    │    │      │    │去之際，為│    │螺絲起│
│  │    │    │      │    │警當場查獲│    │子各壹│
│  │    │    │      │    │而未遂。  │    │支均沒│
│  │    │    │      │    │          │    │收之。│
└─┴──┴──┴───┴──┴─────┴──┴───┘
附錄本案論罪科刑法條：
刑法第320條第1項
意圖為自己或第三人不法之所有，而竊取他人之動產者，為竊盜
罪，處5年以下有期徒刑、拘役或500元以下罰金。
刑法第321條：
犯竊盜罪而有左列情形之一者，處6月以上、5年以下有期徒刑：
一  於夜間侵入住宅或有人居住之建築物、船艦或隱匿其內而犯
    之者。
二  毀越門扇、牆垣或其他安全設備而犯之者。
三  攜帶兇器而犯之者。
四  結夥三人以上而犯之者。
五  乘火災、水災或其他災害之際而犯之者。
六  在車站或埠頭而犯之者。
前項之未遂犯罰之。
